【裁判字號】    97,抗,944
【裁判日期】    970724
【裁判案由】    停止執行
【裁判全文】
臺灣高等法院民事裁定                   97年度抗字第944號
抗  告  人  乙○○
代  理  人  尤英夫律師
            黃宗哲律師
            胡智忠律師
上列再抗告人因與相對人甲○○間停止執行事件，對於中華民國
97年6月30日本院97年度抗字第944號裁定，提起再抗告，本院裁
定如下：
    主  文
再抗告駁回。
再抗告程序費用由再抗告人負擔。
    理  由
一、按抗告法院之裁定除以抗告不合法而駁回者外，對於抗告法
    院之裁定再為抗告，僅得以其適用法規顯有錯誤為理由，並
    經原法院之許可者為限。前項許可，以原裁定所涉及之法律
    見解具有原則上之重要性者為限。原裁定法院認為不應許可
    者，應以裁定駁回其抗告。民事訴訟法第486條第1項、第4
    項、第5項、第6項，第436條之3第3項定有明文，上開規定
    ，依強制執行法第30條之1規定，於強制執行程序準用之。
    至所謂適用法規顯有錯誤，係指原裁定就其取捨證據所確定
    之事實適用法規顯有錯誤，而所謂原則上之重要性，係指該
    再抗告事件所涉及之法律問題，意義重大而有加以闡釋之必
    要者而言。
二、本件再抗告意旨略以：依最高法院23年抗字第286號判例意
    旨及現今司法實務之慣例，債務人或被告欲免除假扣押、假
    處分或假執行者，法院均會要求被告等提出「全額」之擔保
    ，以防止乘機脫產，保全將來強制執行之順利，今再抗告人
    已取得法院之勝訴判決，則相對人欲援引強制執行法第18條
    第2項規定停止執行時，其所提供之擔保，是否須要「全額
    」擔保？若無須全額擔保，則債務人乘機脫產者，債權人之
    債權要如何確保？倘於判決未確定前之保全程序中，被告或
    債務人須「全額」反擔保始可免予假扣押、假處分或假執行
    ，至判決確定後，強制執行階段竟可以部分擔保即可停止執
    行，是否輕重失衡，有違舉輕以明重之法理？本院97年度抗
    字第944號裁定（下稱原裁定）僅以「停止期間所發生之法
    定遲延利息無法受償」作為擔保金之計算基準，非要求相對
    人供「全額」擔保，置再抗告人陷於日後有無法全額受償之
    風險而不顧云云。惟查上開再抗告之理由，再抗告人業已於
    抗告程序中執為抗告理由，本院亦於原裁定理由欄四內具體
    說明，並認原執行法院裁定命相對人供擔保後准予停止執行
    ，於法核無不合，即無所涉及之法律見解具有原則上重要性
    之情事，不具有重大意義而有加以闡釋之必要；而再抗告人
    未另具體指明本院有如何適用法規顯有錯誤之處，則依前開
    說明，本件再抗告於法不合，應予駁回。
三、據上論結，本件再抗告不應許可，爰裁定如主文。
中    華    民    國    97    年    7     月    24    日
                  民事第十五庭
                      審判長法  官  林恩山
                            法  官  黃國忠
                            法  官  郭松濤
正本係照原本作成。
如不服本裁定，應於收受送達後10日內向本院提出抗告狀，並應
繳納抗告費新台幣１千元。
中    華    民    國    97    年    7     月    25    日
                             書記官  方素珍


司法院資訊處製作；財團法人民間司法改革基金會備份。
